臺灣臺北地方法院民事判決
　　　　　　　　　　　　　　　　  109年度北簡字第2396號
原      告  陳昱吟  
訴訟代理人  王永森律師
            蔡慧貞律師
被      告  王宜忠



上列當事人間確認債權不存在事件，於中華民國111年9月13日言
詞辯論終結，本院判決如下：
    主    文
確認被告對原告之新臺幣貳拾玖萬玖仟捌佰陸拾元，及自民國一
百零七年十月三日起至清償日止，按年息百分之五計算之利息，
並賠償督促程序費用新臺幣伍佰元之債權不存在。
訴訟費用新臺幣肆仟貳佰陸拾元由被告負擔。
    事實及理由
壹、程序方面：
一、按「訴狀送達後，原告不得將原訴變更或追加他訴。但有下
    列各款情形之一者，不在此限：一、被告同意者。二、請求
    之基礎事實同一者。三、擴張或減縮應受判決事項之聲明者
    。四、因情事變更而以他項聲明代最初之聲明者。五、該訴
    訟標的對於數人必須合一確定時，追加其原非當事人之人為
    當事人者。六、訴訟進行中，於某法律關係之成立與否有爭
    執，而其裁判應以該法律關係為據，並求對於被告確定其法
    律關係之判決者。七、不甚礙被告之防禦及訴訟之終結者。
    」、「被告於訴之變更或追加無異議，而為本案之言詞辯論
    者，視為同意變更或追加。」民事訴訟法第255條第1項、第
    2項分別定有明文。次按「確認法律關係之訴，非原告有即
    受確認判決之法律上利益者，不得提起之；確認證書真偽或
    為法律關係基礎事實存否之訴，亦同。」此為民事訴訟法第
    247條第1項明文規定。
二、原告於民國108年12月24日起訴時係聲明「鈞院108年度司促
    字第14772號兩造間支付命令提強制執行應予撤銷」，原告
    於109年4月27日變更其訴之聲明為「確認被告對原告之新台
    幣29萬9860元，及自107年10月3日起至清償日止，按年息5％
    計算之利息，並賠償督促程序費用500元之債權不存在。」
    （本院卷第163頁），核原告之訴之變更合於前開規定，應
    予准許。
三、次按確認法律關係之訴，非原告有即受確認判決之法律上利
    益者，不得提起之，民事訴訟法第247條第1項前段定有明文
    。所謂即受確認判決之法律上利益，須因法律關係之存否不
    明確，致原告在私法上之地位有受侵害之危險，而此項危險
    得以對於被告之確認判決除去之者，始為存在，最高法院27
    年度上字第316號判例可資參考。被告主張對原告具新台幣2
    9萬9860元，及自107年10月3日起至清償日止，按年息5％計
    算之利息，並請求原告賠償督促程序費用500元等債權，原
    告否認對被告負上揭債務，雙方顯然就債權存在與否有爭議
    ，倘不訴請確認，原告私法上之地位將有受侵害危險，故原
    告提起本件確認之訴，應有確認利益，合先敘明。
貳、實體方面：
一、原告主張：
　㈠107年3月間，被告經原告配偶楊乾中介紹參加商暉資本舉辦
    之說明會後，被告欲以1萬美金換算為新台幣32萬元之金額
    參加商暉資本之投資方案。依據商暉資本的規定，所有參與
    投資的人員都須加入成為商暉資本的會員，並有一組可登入
    其提供之APP的帳號密碼，可隨時登入查看其投資情形）。
    因此，商暉資本的人員於107年3月5日依據被告提供之基本
    資料，以及被告自行取名的用戶名帳號，為被告設立帳號。
    被告再於107年3月6日將1萬美金即換算為32萬元轉帳至原告
    提供之帳戶內，同日原告即遵從商暉資本人員之指示，以被
    告名義將其中29萬8272元現金存入商暉資本指定之章雪蘭銀
    行帳戶內，用以支付被告投資商暉資本提供之新加坡碧玉公
    司股票方案（下稱碧玉股）。其餘金額亦依商暉資本之人員
    指示，持現金至商暉資本在台舉辦說明會之處所，當面交付
    給章雪蘭作為被告支付商暉資本的註冊分。原告確實已將被
    告轉入之32萬元全數交付給商暉資本。此後，被告再分次於
    107年4月27日投入1萬7500元、107年5月11日投入7萬7500元
    及107年5月28日投入1萬3500元支付投資商暉資本提供的兆
    金幣方案。因此，被告於107年3月至5月間共4次投入投資款
    項，於107年3月6日及107年5月11日兩次係轉帳至原告提供
    之帳戶內，其餘2次被告則係轉帳至商暉資本人員章雪蘭的
    帳戶內，此4次款項乃係被告因投資商暉資本提供的碧玉股
    及兆金幣方案而為之，原告僅係代被告轉交上開款項給商暉
    資本。上開轉入原告提供之帳戶內之款項，原告均已全數交
    付給商暉資本，作為被告投資商暉資本推出之碧玉股及兆金
    幣，被告可自行以其帳號密碼登入商暉資本提供之APP查詢
    所有投資金額及項目。
  ㈡被告雖曾於107年3月6日及107年5月11日2次轉帳至原告提供
    之帳戶內，惟原告僅係代為轉交款項給商暉資本，且上開款
    項均係作為被告投資使用，並無如被告主張有消費借貸之情
    事。　　　　　
　㈢原告從未與被告達成合意要承擔商暉資本未退還給被告之其
    餘投資款項29萬9860元，原告只是要協助被告出售兆金幣來
    換取現金，原告才會在前開LINE群組傳送訊息表示「所有投
    資剩餘的金額，由我吃下他兆金幣」、「有勞Bon多多教導
    讓我搞懂兆金幣操作介面使用及公司其他同仁多多協助幫忙
    」等語。若是原告要承擔商暉資本未退還給被告之投資金額
    （假設語氣），則原告不需要在上開訊息內特別提到「兆金
    幣」，而是應該直接表示「所有投資剩餘的金額由我吃下」
    即可，且無須再請商暉資本的顧問及相關人員教導原告使用
    兆金幣操作介面，顯見原告本意確實並非要承擔商暉資本與
    被告間之債務。然因原告並非法律專業人士，用字遣詞上不
    夠精確，依據民法第98條規定之解釋，原告雖曾表示「由我
    吃下他兆金幣」、「現在除40.2％公司部分外，剩下已剩下
    我跟他個人的債務」等語，但探求原告之本意實為「原告協
    助被告出售其帳號內的兆金幣」，原告與被告間之債務專指
    原告要幫被告出售兆金幣，若有售出將會把兆金幣出售款項
    交付給被告一事，並非原告有承擔商暉資本其餘未退還被告
    投資款項部分之意。且在原告與被告口頭溝通時，被告亦清
    楚知悉原告並無承擔商暉資本未退還被告投資款項債務之意
    ，只有在原告將被告帳號內之兆金幣賣出時，原告就會將出
    售兆金幣的款項支付給被告，惟因兆金幣無法賣出，原告才
    未給付被告出售兆金幣的相關款項。
　㈣原告僅承諾願協助被告出售兆金幣，兩造間並未就原告承擔
    商暉資本未退還被告投資款項之債務一事達成合意，揆諸最
    高法院86年度台上字第2700號民事判決意旨，原告雖有在出
    售被告帳號內之兆金幣後，須將出售取得之款項交付給被告
    之承諾，惟此與債務承擔要件不符，兩造間並無原告承擔商
    暉資本對被告之債務之合意，被告主張原告對其負有給付商
    暉資本未退還投資款項29萬9860元之債務，顯然無據，因此
    被告對原告之上開債權顯不存在。
　㈤並聲明：確認被告對原告之29萬9860元，及自107年10月3日
    起至清償日止，按年息5％計算之利息，並賠償督促程序費用
    500元之債權不存在。　
二、被告則以：
　㈠原告所提證據中，附件一、附件二(非被告之字跡)、附件四
    、附件五、附件六(之代簽的退款申請書)、附件七，均為單
    方面意思表達或可以隨意製造拼湊且無法查證真偽之私文書
    ，除「自認」部份外，其他都不具備有效之形式證據力。附
    件三之匯款單為俗稱之無摺存款，銀行毋須查核現金匯款人
    身份，輸入摘要亦可自由填寫。其帳戶持有人與金額亦與原
    告所稱之消費借貸無對價關係，並無證據力可言。所有書證
    (原告訴狀所提附件一至附件七)均無法舉證王宜忠與商暉資
    本之關連性，更無舉證二者有消費借貸的對價關係。原告也
    無法舉證原告在該稱消費借貸中有「當事人」資格，反而原
    告「自認」與被告有消費借貸的契約關係。
　㈡原告曾於107年3月至5月間以非法傳銷形式騙取王宜忠4筆匯
    款，誆稱合法做為商暉資本TTC以新加坡碧玉股及兆金幣為
    標的物的投資，此均為陳昱吟所「自認」坦承不諱。但原告
    對於已收到被告所匯款項，但未能給付標的物，對金錢流向
    交待不清，被告向原告不斷追討，經被告與原告多次協商，
    在107年9月間雙方同意依法(民法第113條第4款，無效法律
    行為之當事人，於行為當時，已知其無效或可得而知其無效
    ，應負回復原狀或損害賠償之責任。)解決爭議，原告願意
    全額退款。
　㈢被告對原告之匯款均發生於000年0月至5月間，而又原告與被
    告雙方合意於107年10月3日以LINE的文字形式訂立書面消費
    借貸契約(即上述之全額退款)，並於建立7人LINE群組公告
    之以示公信。此一書面消費借貸契約確為原告所「自認」對
    被告之債務，既有金錢交付的事實與憑證，又有雙方合意之
    書面消借貸契約，更有第三方見證，足證該債務之確實存在
    。
　㈣107年3月5日原告在給被告的LINE上說：「我已請上線先跟公
    司申請…」如附件六，從匯款及註冊時間序及收款人來看，
    可證該上線就是蔡善敏。楊乾中給被告的LINE上也多次說「
    我是你的上線」如附件六及被告答辯(二)狀附件四。因此構
    成很清楚的多層次樹狀上線結構，最底層的消費者會員(並
    無參與拉下線)王宜忠，王宜忠的1代上線也是安置人為楊乾
    中，可得領導奬佣金600美元，楊乾中的安置人上線(也是王
    宜忠的2代上線)為蔡善敏，楊及蔡可得對碰奬(紅寶級團隊
    領導奬共2代)的佣金12美元，陳昱吟則為上線推荐人，可得
    直推奬佣金67美元。佣金合計679美金(按契約價1:32換算得
    21728元台幣)，32萬元扣除2萬1728元佣金，實匯29萬8272
    元給章雪蘭。
　㈤原告所提之匯款單金額29萬8272元，就是32萬元扣除楊蔡陳3
    人上線佣金總和2萬1728元後之餘額，上線傳銷佣金(奬金)
    依據及計算式如附件五。為防下級上線越級侵吞上級上線的
    佣金，下級上線將佣金上繳上一級上線再分配給各級下線，
    為傳銷界的慣例(尤其是非法吸金的老鼠會控制更嚴)，楊乾
    中(由原告去匯款)將佣金先上繳上一級上線蔡善敏，再由蔡
    善敏分配楊乾中應得佣金，是商暉內規。陳楊二人既有親筆
    手稿提供給商暉公司作為加入個人傳銷商註冊「契約(TTC投
    資致富計劃)」依據，亦有按「契約」內的佣金制度提取相
    應的安置人，推荐人佣金，陳楊蔡二人為商暉TTC傳銷體系
    的個人傳銷商(並為被告的安置人，推荐人)是毋庸置疑的事
    實。107年3月6日被告匯給原告32萬元到指定的郵局戶口，
    原告同日中午在郵局提領現金32萬元隨於下午13時29分匯款
    29萬8272元給章雪蘭，之後於13時47分匯款1萬9584元給賴
    善敏，原告又稱同日下午至商暉聚會處將餘額2144元以現金
    形式交給章雪蘭，而另一方面原告為家庭主婦還要在下午四
    點趕到學校接女兒放學回家。若陳楊二人只是單純朋友好心
    介紹，不是個人傳銷商也沒有收受佣金，理應中午在郵局收
    到32萬元匯款立即轉匯給商暉公司即可，無理由在同一天下
    午極短時間同一筆錢跑3地分成兩筆匯款(29萬8272元給章雪
    蘭及1萬9584元給蔡善敏)及一筆現金(2144元)，現金更是交
    付給同一個人章雪蘭，不但在分次上及金額上毫無合理性，
    在時間上及路程上也難以完成。原告在歷次書狀及開庭中對
    於匯款29萬8272元的理由，以及交付給章雪蘭的現金是2萬1
    728元(後改口為2144元)有多種解釋又全無相同處且相互矛
    盾，次次臨訟編造不同理由，只為掩飾差額就是佣金。
　㈥並聲明：原告之訴駁回。
三、得心證之理由：
　㈠當事人主張有利於己之事實者，就其事實有舉證之責任，民
    事訴訟法第277 條前段定有明文，是民事訴訟如係由原主張
    權利者，應先由原告負舉證之責，若原告先不能舉證，以證
    實自己主張之事實為真實，則被告就其抗辯事實即令不能舉
    證，或其所舉證據尚有疵累，亦應駁回原告之請求（最高法
    院17年上字第917 號判例意旨參照）。又事實有常態與變態
    之分，其主張常態事實者無庸負舉證責任，反之，主張變態
    事實者，則須就其所主張之事實負舉證責任（最高法院86年
    度台上字第891 號判決意旨參照）。再者，侵權行為之成立
    ，須行為人因故意過失不法侵害他人權利，亦即行為人須具
    備可歸責性、違法性，並且該不法行為與損害間有因果關係
    ，始能成立，主張侵權行為損害賠償請求權之人，對於侵權
    行為之成立要件應負舉證責任。又民法第184條第1項前段、
    後段及第2項規定，侵權行為之構成有三種類型，即因故意
    或過失之行為，不法侵害他人權利，或因故意以背於善良風
    俗之方法加損害於他人之一般法益，及行為違反保護他人之
    法律，致生損害於他人，各該獨立侵權行為類型之要件有別
    。是以侵權行為被害人應就行為人因故意或過失，及不法侵
    害其權利，並二者間有相當因果關係之事實負舉證責任。另
    被害人依民法184條第2項請求賠償責任，仍須受害人證明行
    為人有違反保護他人之法律之事實，其損害之發生與行為人
    違反保護他人之法律，二者間有相當因果關係之事實負舉證
    責任。次按「依民法第184條第1項前段規定，侵權行為之成
    立，須行為人因故意過失不法侵害他人權利，亦即行為人須
    具備歸責性、違法性，並不法行為與損害間有因果關係，始
    能成立，且主張侵權行為損害賠償請求權之人，對於侵權行
    為之成立要件應負舉證責任；就違法性而論，倘行為人所從
    事者為社會上一般正常之交易行為或經濟活動，除被害人能
    證明其具有不法性外，亦難概認為侵害行為，以維護侵權行
    為制度在於兼顧『權益保護』與『行為自由』之旨意。…而違反
    銀行法第29條第1項規定，應負民事賠償責任之主體，除實
    際違法吸金之法人組織外，參酌銀行法第29條第1項『經營』
    要件，暨同條第2項應由『法人組織之負責人』負連帶清償責
    任、同法第125條第3項『法人犯前2項之罪者，處罰其行為負
    責人』等規定，應指於該法人組織內居於管理階層之核心，
    參與組織重大營運事項、就違法吸收資金之經營決策、擘畫
    等事項具主導地位或重要影響力者而言。倘非居於法人組織
    管理階層核心，就組織重大營運事項或經營決策、擘畫無主
    導地位或重要影響力，即難謂有『經營』之行為事實，非屬違
    反銀行法第29條第1項規定保護他人法律之主體。」此有台
    灣高等法院台中分院109年度金上字第4號民事判決意旨可資
    參照，合先敘明。　
　㈡被告抗辯：原告詐欺伊及違反銀行法云云為不實在，茲敘述
    理由如下：
　⒈原告主張其係一般投資人，並未參與商暉公司之經營、決策
    及營運等語；被告雖抗辯稱原告為上線等語。但查，商暉公
    司靠著上、下線關係，拉攏多人投資，給予上線一定之報酬
    ，原告依據商暉公司之約定取得報酬（點數，或將點數換現
    金）並非違法，原告縱始有所獲利乃基於原告與商暉公司之
    間的約定。然，原告並非商暉公司之職員，此觀臺灣臺北檢
    察署109年度偵字第15538號、109年度偵字第26852號、109
    年度偵字第11254號、109年度偵字第28645號之前開刑事案
    件中，檢察官並未將原告列為刑事被告，並且當前開案件刑
    事被告被問是否認識原告（陳昱吟）時，該案被告王立業答
    「…我是在他們說要退款時有接觸到，我不記得它們有問過
    我投資的事情…」(臺灣臺北地檢109年度偵字第28645號卷，
    下簡稱偵第28645號卷第308頁)、該案被告文茹玉答「…陳昱
    吟不認識…」(偵第28645號卷第432頁)、該案被告顏海英答
    「…好像有聽說這個名字，但我不認識她…」(偵第28645號卷
    第613頁)，顯見大多數人並不認識原告，足資證明原告確實
    並非商暉公司之經營者為可採。
  ⒉依刑事案件多位被告及該案告訴人所述，商暉公司係以現金
    收受投資款項，而投資人以現金繳交商暉公司的投資款項後
    ，商暉公司即會為投資人即會員設立帳號，投資人可登入該
    帳號查看自己的投資情形，此有該刑事案件顏海英、章雪蘭
    於警詢、審理時所為之陳述或證述可證：
  ⑴顏海英於警詢時所為之陳述：「…（承上問，你參與上開投資
    時，『商暉資本管理有限公司(TTC)』、『兆金集團』或其他相
    關人員是否曾提供你紙本或電子形式的合約書？）顏海英答
    ：沒有提供任何紙本或電子形式之合約書，都是交付投資現
    金之後，TTC顧問就會幫會員設立會員後臺帳號，會員就可
    以登入APP看到自己的投資標的跟股數這些資料。…」(偵第2
    8645號卷第17頁)，足證商暉公司幫會員設立會員後臺帳號
    ，應可認定。
　⑵證人章雪蘭結證稱略以：「…（可是被告在3月6日匯入29萬82
    72元，你3月6日同日只有匯出21萬6800元，為何？）我身上
    就會放一些錢，我會把我身上的錢先拿出來用。被告的錢一
    定有入帳。我真的是純粹幫忙而已，我一點好處都沒有。…
    （為何同時間只有交21萬6800元？）加上我身上的現金，正
    好是29萬8272，我把這筆錢交給小玉。…（為何入會要交錢
    給小玉？）他等於是我們的上線，幫助我們。（原告是被告
    的上線？）是。…（如果小玉沒有確實收到1萬元美金是因為
    原告用點數去扣？）對。…（如果小玉沒有確實收到1萬元美
    金是因為原告用點數去扣？）對。原告用自己的點數換現金
    ，匯款是29萬多，點數是原告自己的。（所以剩下3萬多元
    的現金是原告拿走？）對。原告用點數抵，可以拿走3萬元
    的現金。…」等語（本院卷第457頁第27至第458頁第1行、第
    459頁第28至第30行、第460頁第16至22行、第462頁第9至17
    行）、於警詢時陳述略以「…（你如何證明你有將投資資金
    交付給文茹玉？後續該資金流向為何？是否遭其他上線層層
    拆分？）章雪蘭答：我沒辦法證明，因為文茹玉沒有給我任
    何收款證明，只是如果我沒有把錢交給文茹玉，文茹玉就不
    會幫投資人開TTC股票帳號，如此一來投資人就會發現他的
    錢沒有交到文茹玉手上…」等語(偵28645號卷第40頁)。由此
    可知，原告收到32萬元款項當日即按章雪蘭指示，以被告名
    義將29萬8272元存入至章雪蘭帳戶（本院卷第391頁），107
    年9月26日顯見商暉公司確實有收到被告投資之32萬元款項
    。至於餘者之金錢（32萬－29萬8272＝2萬1728元）為原告之
    上線抽成，該抽成係基於原告與商暉公司之法律關係而為，
    尚無不法可言。
　⒊關於文茹玉、陳識喆、顏海英、王立業、章雪蘭、賴丕勝、
    李佳憑等人涉犯詐欺、銀行法等案件，經臺北地方檢察署檢
    察官偵辦後，於111年3月30日為不起訴處分(109年度偵字第
    15538號、109年度偵字第26852號、109年度偵字第11254號
    、109年度偵字第28645號)；經檢察官職權送請再議後，臺
    灣高等檢察署維持原處分(111年度上職議字第4535號)。而
    本件原告於前開案件中僅列為關係人及證人，足見原告確無
    被告王宜忠主張有違反詐欺、銀行法等情形，亦為檢察官所
    同認，此觀臺灣高檢署111年度上職議字第4345號亦認「…綜
    觀上述被害人、證人之陳述，雖均指訴及被告文茹玉、陳識
    喆、顏海英、賴丕勝、李佳憑、章雪蘭、王立業等人有經手
    投資款項或介紹講解投資方法等情事，惟依本件投資結構，
    投資人間本均具有上下線關係，縱使上述被害人或證人亦多
    有為他人上線之情形。而被告文茹玉等人身為他人上線，為
    他人講解投資方法進而邀約他人參與投資或收取投資款項，
    在本件投資結構中尚非違背常情。因此，尚無從僅以被害人
    或證人上述指述認定被告文茹玉等7人有向『多數人或不特定
    之人』收受存款之行為，而仍應審就被告文茹玉等7人有無處
    於實質決策領導地位之幹部或是否屬於多數資金最終受益人
    。…」(見偵字第28645號卷第669至670頁)、「…因此，尚無
    從認定被告文茹玉、陳識喆、賴丕勝、李佳憑、章雪蘭、顏
    海英、王立業等人為吸金集團居於高層決策地位之幹部，目
    前亦查無證據被告等7人為集團多數資金最終受益人。故縱
    使被告等7人曾有向被害人或證人說明投資方案或收受投資
    款項之舉，亦難謂此屬於不斷積極向外擴張招攬不特定投資
    對象之行為，進而遽以違反銀行法之罪名相繩，原處分認定
    並無違誤。…」(見偵字第28645號卷第680頁)。據上可知，
    原告收到被告之投資款項後，除部分抽成留在己處外(基於
    原告與商暉公司之法律關係而為)，即將該款代為轉交給章
    雪蘭，章雪蘭又將之轉交給文茹玉等人，而章雪蘭、文茹玉
    經檢察官偵查後，尚難認定渠等為吸金集團居於高層決策地
    位之幹部及多數資金最終受益人，遑論僅係代為轉交被告投
    資款項的原告，更不可能係商暉公司的決策、經營者或資金
    最終受益人，顯然無從認定原告有違反銀行法之情事。從而
    ，揆諸前揭民事判決意旨，違反銀行法第29條第1項規定保
    護他人法律之主體應為法人組織管理階層核心，具有營運、
    決策而有經營行為之人。然承上所述，原告僅係一般投資人
    ，並非商暉公司之經營者或核心人物，被告投資款項最終受
    益人亦非原告，故原告陳昱吟顯無違反銀行法之情事，並非
    侵權行為人，應無須依侵權行為對被告負損害賠償責任。
　㈢被告所有投資款項均由商暉公司收受，原告陳昱吟並非被告
    投資款項之最終收受者，且原告亦未因被告投資而獲有利益
    ，顯無不當得利之情事：
    被告雖有將部分投資款項經由原告交給商暉公司，惟如上所
    述，原告僅係代為轉交投資款項，所有投資款項最終均由商
    暉公司收受，並由商暉公司交付相對應的投資標的，被告可
    自商暉公司提供的APP中，登入自己的帳號、密碼查看投資
    情形。若原告未如數交付被告所有投資款項，則商暉公司不
    可能交付相對應的投資標的，被告只要登入自己的帳號查看
    即會發現，足證被告所有投資款項均係由商暉公司收受，而
    非由原告收受。並因被告投資時點剛好遇到商暉公司改變規
    則將碧玉股轉換為兆金幣，事後確認原告並未因被告參與投
    資而有獲得任何利益，卷內亦無證據資料顯示原告有從中獲
    利情形（縱認原告取走32萬－29萬8272＝2萬1728元，亦可能
    基於商暉公司獎勵上線抽成之規定，被告交付予商暉公司仍
    是32萬元，故原告並無得利可言，其獲得利益之原因係基於
    其與商暉公司之約定），顯見原告並無任何不當得利之情形
    ，被告主張均係其單方片面臆測之詞，洵非足採。
　㈣被告固抗辯：原告在LINE群組傳送訊息表示「所有投資剩餘
    的金額，由我吃下他兆金幣」、「有勞Bon多多教導讓我搞
    懂兆金幣操作介面使用及公司其他同仁多多協助幫忙」等語
    ，足見原告承擔該29萬9860元之債務云云。惟查，若是原告
    要承擔商暉公司未退還給被告之投資金額（假設語氣），則
    原告不需要在上開訊息內特別提到「兆金幣」，而是應該直
    接表示「所有投資剩餘的金額由我吃下」即可，且無須再請
    商暉公司的顧問及相關人員教導原告使用兆金幣操作介面，
    顯見原告本意確實並非要承擔商暉資本與被告間之債務；加
    以，原告雖在出售被告帳號內之兆金幣後，須將出售取得之
    款項交付給被告之承諾，惟此與債務承擔要件不符，兩造間
    並無原告承擔商暉資本對被告之債務之合意，被告主張原告
    對其負有給付商暉資本未退還投資款項29萬9860元之債務，
    顯然無據，原告主張因基於朋友情誼才會應被告請求而從旁
    幫忙聯繫商暉公司人員及代領退還款項等語為可採。
四、從而，原告提起本訴主張確認被告對原告之29萬9860元，及
    自107年10月3日起至清償日止，按年息5％計算之利息，並賠
    償督促程序費用500元之債權不存在，為有理由，應予准許
    。　
五、本件事證已臻明確，兩造其餘攻擊防禦方法與判決之結果不
    生影響，爰不一一贅論，併此敘明。
六、訴訟費用負擔之依據：民事訴訟法第78條。本件訴訟費用額
    ，依後附計算書確定如主文所示金額。
中　　華　　民　　國　　111 　年　　10　　月　　18　　日
                      臺北簡易庭  法  官  趙子榮
以上正本係照原本作成
如對本判決上訴，須於判決送達後20日內向本庭提出上訴狀。如
委任律師提起上訴者，應一併繳納上訴審裁判費。
中　　華　　民　　國　　111 　年　　10　　月　　18　　日
                                  書記官  陳怡安
計   算   書：
項        目             金   額（新臺幣）    備    註
第一審裁判費             3200元
第一審證人旅費           1060元
合        計             4260元